# 其他应收款前 5 名披露问题

提问人：qst101 时间：2016-08-23 00:21:11
其他应收款前 5 名单位明细半年报附注可以不披露具体单位么？

回答人：chenyiwei
一般应该是要披露的。但如果公司管理层明确要求不披露具体明细的，可尊重公司意见办理。